<?xml version="1.0" encoding="windows-1251"?> 
<Grammar>
<!--
Данный файл содержит порождающую грамматику русского языка и трансформационные формулы в язык внутреннего представления.

Что такое порождающая грамматика я долго описывать не буду,
сразу рекомендую обратиться к литературе: http://ru.wikipedia.org/wiki/Генеративная_грамматика

Приятые обозначения:

Терминальные части речи
С - существительное
П - прилагательное
Г - глагол
МС - местоимение
МС-П -притяжательное местоименее.

нетерминальные части речи (фразовые категории)
Иг - именная группа
П-Иг - предложно-именная группа
Гг - глагольная группа

=Язык внутреннего представления=
Цель внутреннего языка  - облегчить дальнейшую обработку, обеспечив фиксированный порядок слов во фразе 
и перейдя от словоформ к леммам. Используется левое развертывание, а предлоги и падежи исходной фразы
изображаются послелогами, тем самым, таки да, напоминая японский.

например: Есть ли новая карта России для ситигида --> СИТИГИД [для-рд] РОССИЯ [рд] НОВЫЙ КАРТА [кто] ЕСТЬ [.]


-->
<!--5 -->



<!--4 -->
<!--3 -->
<PhraseCategory>
  <TestPhrase>бесплатная карта Кипра</TestPhrase>
  <Pattern>
    <Element><WordForm></WordForm><Category>П</Category><Grammems>им</Grammems></Element>
    <Element><WordForm></WordForm><Category>С</Category><Grammems>им</Grammems></Element>
    <Element><WordForm></WordForm><Category>Иг</Category><Grammems>рд</Grammems></Element>
  </Pattern>
  <TrasformationFormula>#3 [рд] #1l #2l</TrasformationFormula>
  <Def><Category>Иг</Category><Grammems>им</Grammems></Def>
</PhraseCategory>

<PhraseCategory>
  <TestPhrase>бесплатную карту Кипра</TestPhrase>
  <Pattern>
    <Element><WordForm></WordForm><Category>П</Category><Grammems>вн</Grammems></Element>
    <Element><WordForm></WordForm><Category>С</Category><Grammems>вн</Grammems></Element>
    <Element><WordForm></WordForm><Category>Иг</Category><Grammems>рд</Grammems></Element>
  </Pattern>
  <TrasformationFormula>#3 [рд] #1l #2l</TrasformationFormula>
  <Def><Category>Иг</Category><Grammems>вн</Grammems></Def>
</PhraseCategory>

<!-- Фразовые категории-->
<!--Именные группы --> 
<PhraseCategory>
  <TestPhrase>ваша карта</TestPhrase>
  <Pattern>
    <Element><WordForm></WordForm><Category>МС-П</Category><Grammems>им</Grammems></Element>
    <Element><WordForm></WordForm><Category>С</Category><Grammems>им</Grammems></Element>
  </Pattern>
  <TrasformationFormula>#1l #2l</TrasformationFormula>
  <Def><Category>Иг</Category><Grammems>им</Grammems></Def>
</PhraseCategory>

<PhraseCategory>
  <TestPhrase>вашу карту</TestPhrase>
  <Pattern>
    <Element><WordForm></WordForm><Category>МС-П</Category><Grammems>вн</Grammems></Element>
    <Element><WordForm></WordForm><Category>С</Category><Grammems>вн</Grammems></Element>
  </Pattern>
  <TrasformationFormula>#1l #2l</TrasformationFormula>
  <Def><Category>Иг</Category><Grammems>вн</Grammems></Def>
</PhraseCategory>

<PhraseCategory>
  <TestPhrase>бесплатная карта</TestPhrase>
  <Pattern>
    <Element><WordForm></WordForm><Category>П</Category><Grammems>им</Grammems></Element>
    <Element><WordForm></WordForm><Category>С</Category><Grammems>им</Grammems></Element>
  </Pattern>
  <TrasformationFormula>#1l #2l</TrasformationFormula>
  <Def><Category>Иг</Category><Grammems>им</Grammems></Def>
</PhraseCategory>

<PhraseCategory>
  <TestPhrase>бесплатной карты</TestPhrase>
  <Pattern>
    <Element><WordForm></WordForm><Category>П</Category><Grammems>рд</Grammems></Element>
    <Element><WordForm></WordForm><Category>С</Category><Grammems>рд</Grammems></Element>
  </Pattern>
  <TrasformationFormula>#1l #2l</TrasformationFormula>
  <Def><Category>Иг</Category><Grammems>рд</Grammems></Def>
</PhraseCategory>


<PhraseCategory>
  <TestPhrase>бесплатную карту</TestPhrase>
  <Pattern>
    <Element><WordForm></WordForm><Category>П</Category><Grammems>вн</Grammems></Element>
    <Element><WordForm></WordForm><Category>С</Category><Grammems>вн</Grammems></Element>
  </Pattern>
  <TrasformationFormula>#1l #2l</TrasformationFormula>
  <Def><Category>Иг</Category><Grammems>вн</Grammems></Def>
</PhraseCategory>

<PhraseCategory>
  <TestPhrase>карта греции</TestPhrase>
  <Pattern>
    <Element><WordForm></WordForm><Category>С</Category><Grammems>им</Grammems></Element>
    <Element><WordForm></WordForm><Category>Иг</Category><Grammems>рд</Grammems></Element>
  </Pattern>
  <TrasformationFormula>#2 [рд] #1l</TrasformationFormula>
  <Def><Category>Иг</Category><Grammems>им</Grammems></Def>
</PhraseCategory>

<PhraseCategory>
  <TestPhrase>карту греции</TestPhrase>
  <Pattern>
    <Element><WordForm></WordForm><Category>С</Category><Grammems>вн</Grammems></Element>
    <Element><WordForm></WordForm><Category>Иг</Category><Grammems>рд</Grammems></Element>
  </Pattern>
  <TrasformationFormula>#2 [рд] #1l</TrasformationFormula>
  <Def><Category>Иг</Category><Grammems>вн</Grammems></Def>
</PhraseCategory>


<!--1 -->
<!-- им -->
<PhraseCategory>
  <TestPhrase>карта</TestPhrase>
  <Pattern>
    <Element><WordForm></WordForm><Category>С</Category><Grammems>им</Grammems></Element>
  </Pattern>
  <TrasformationFormula>#1l</TrasformationFormula>
  <Def><Category>Иг</Category><Grammems>им</Grammems></Def>
</PhraseCategory>

<PhraseCategory>
  <TestPhrase>кто</TestPhrase>
  <Pattern>
    <Element><WordForm>кто</WordForm><Category></Category><Grammems></Grammems></Element>
  </Pattern>
  <TrasformationFormula>КТО</TrasformationFormula>
  <Def><Category>Иг</Category><Grammems>им</Grammems></Def>
</PhraseCategory>

<PhraseCategory>
  <TestPhrase>КТО-НИБУДЬ</TestPhrase>
  <Pattern>
    <Element><WordForm>кто-нибудь</WordForm><Category></Category><Grammems></Grammems></Element>
  </Pattern>
  <TrasformationFormula>КТО-НИБУДЬ</TrasformationFormula>
  <Def><Category>Иг</Category><Grammems>им</Grammems></Def>
</PhraseCategory>

<PhraseCategory>
  <TestPhrase>это</TestPhrase>
  <Pattern>
    <Element><WordForm>это</WordForm><Category></Category><Grammems></Grammems></Element>
  </Pattern>
  <TrasformationFormula>ЭТО</TrasformationFormula>
  <Def><Category>Иг</Category><Grammems>им</Grammems></Def>
</PhraseCategory>


<!-- рд -->
<PhraseCategory>
  <TestPhrase>карта</TestPhrase>
  <Pattern>
    <Element><WordForm></WordForm><Category>С</Category><Grammems>рд</Grammems></Element>
  </Pattern>
  <TrasformationFormula>#1l</TrasformationFormula>
  <Def><Category>Иг</Category><Grammems>рд</Grammems></Def>
</PhraseCategory>

<!-- вн -->
<PhraseCategory>
  <TestPhrase>карту</TestPhrase>
  <Pattern>
    <Element><WordForm></WordForm><Category>С</Category><Grammems>вн</Grammems></Element>
  </Pattern>
  <TrasformationFormula>#1l</TrasformationFormula>
  <Def><Category>Иг</Category><Grammems>вн</Grammems></Def>
</PhraseCategory>

<!--Глагольные группы -->
<PhraseCategory>
  <TestPhrase>ходит</TestPhrase>
  <Pattern>
    <Element><WordForm></WordForm><Category>Г</Category></Element>
  </Pattern>
  <TrasformationFormula>#1</TrasformationFormula>
  <Def><Category>Гг</Category><Grammems></Grammems></Def>
</PhraseCategory>

<PhraseCategory>
  <TestPhrase>не ходит</TestPhrase>
  <Pattern>
    <Element><WordForm>не</WordForm><Category>ЧАСТ</Category></Element>
    <Element><WordForm></WordForm><Category>Г</Category></Element>
  </Pattern>
  <TrasformationFormula>#2-НЕ</TrasformationFormula>
  <Def><Category>Гг</Category><Grammems></Grammems></Def>
</PhraseCategory>

<!--Простые предложения -->
<Phrase>
  <TestPhrase>машина едет</TestPhrase>
  <Pattern>
    <Element><WordForm></WordForm><Category>Иг</Category><Grammems>им</Grammems></Element>
    <Element><WordForm></WordForm><Category>Гг</Category><Grammems></Grammems></Element>
  </Pattern>
  <TrasformationFormula>#1 [кто] #2 [.]</TrasformationFormula>
</Phrase>

<Phrase>
  <TestPhrase>едет машина</TestPhrase>
  <Pattern>
    <Element><WordForm></WordForm><Category>Гг</Category><Grammems></Grammems></Element>
    <Element><WordForm></WordForm><Category>Иг</Category><Grammems>им</Grammems></Element>
  </Pattern>
  <TrasformationFormula>#2 [кто] #1 [.]</TrasformationFormula>
</Phrase>

<Phrase>
  <TestPhrase>едет ли машина</TestPhrase>
  <Pattern>
    <Element><WordForm></WordForm><Category>Гг</Category><Grammems></Grammems></Element>
    <Element><WordForm>ли</WordForm><Category></Category><Grammems></Grammems></Element>
    <Element><WordForm></WordForm><Category>Иг</Category><Grammems>им</Grammems></Element>
  </Pattern>
  <TrasformationFormula>#3 [кто] #1 [.]</TrasformationFormula>
</Phrase>


<Phrase>
  <TestPhrase>Мама моет раму</TestPhrase>
  <Pattern>
    <Element><WordForm></WordForm><Category>Иг</Category><Grammems>им</Grammems></Element>
    <Element><WordForm></WordForm><Category>Гг</Category><Grammems></Grammems></Element>
    <Element><WordForm></WordForm><Category>Иг</Category><Grammems>вн</Grammems></Element>
  </Pattern>
  <TrasformationFormula>#1 [кто] #3 [что] #2 [.]</TrasformationFormula>
</Phrase>

<Phrase>
  <TestPhrase>раму моет Мама</TestPhrase>
  <Pattern>  
    <Element><WordForm></WordForm><Category>Иг</Category><Grammems>вн</Grammems></Element>
    <Element><WordForm></WordForm><Category>Гг</Category><Grammems></Grammems></Element>
    <Element><WordForm></WordForm><Category>Иг</Category><Grammems>им</Grammems></Element>
  </Pattern>
  <TrasformationFormula>#3 [кто] #1 [что] #2 [.]</TrasformationFormula>
</Phrase>

<Phrase>
  <TestPhrase>кашу папа ест</TestPhrase>
  <Pattern>  
    <Element><WordForm></WordForm><Category>Иг</Category><Grammems>вн</Grammems></Element>
    <Element><WordForm></WordForm><Category>Иг</Category><Grammems>им</Grammems></Element>
    <Element><WordForm></WordForm><Category>Гг</Category><Grammems></Grammems></Element>
  </Pattern>
  <TrasformationFormula>#2 [кто] #1 [что] #3 [.]</TrasformationFormula>
</Phrase>


<!-- краткое прилагательное в роли сказуемого -->
<Phrase>
  <TestPhrase>еж колюч</TestPhrase>
  <Pattern>  
    <Element><WordForm></WordForm><Category>Иг</Category><Grammems>им</Grammems></Element>
    <Element><WordForm></WordForm><Category>КР_ПРИЛ</Category><Grammems></Grammems></Element>
  </Pattern>
  <TrasformationFormula>#1 [кто] #2l [.]</TrasformationFormula>
</Phrase>
<Phrase>
  <TestPhrase>дома не пронумерованы</TestPhrase>
  <Pattern>  
    <Element><WordForm></WordForm><Category>Иг</Category><Grammems>им</Grammems></Element>
    <Element><WordForm></WordForm><Category>не</Category><Grammems></Grammems></Element>
    <Element><WordForm></WordForm><Category>КР_ПРИЛ</Category><Grammems></Grammems></Element>
  </Pattern>
  <TrasformationFormula>#1 [кто] #3l-НЕ [.]</TrasformationFormula>
</Phrase>


<!-- вопросы с вопросительными словами -->
<Phrase>
  <TestPhrase>Как редактировать карту</TestPhrase>
  <Pattern>
    <Element><WordForm>как</WordForm><Category></Category><Grammems></Grammems></Element>
    <Element><WordForm></WordForm><Category>ИНФИНИТИВ</Category><Grammems></Grammems></Element>
    <Element><WordForm></WordForm><Category>Иг</Category><Grammems>вн</Grammems></Element>
  </Pattern>
<TrasformationFormula>КАК #3 [что] #2 [.]</TrasformationFormula>
</Phrase>

<Phrase>
  <TestPhrase>Где скачать карту</TestPhrase>
  <Pattern>
    <Element><WordForm>где</WordForm><Category></Category><Grammems></Grammems></Element>
    <Element><WordForm></WordForm><Category>ИНФИНИТИВ</Category><Grammems></Grammems></Element>
    <Element><WordForm></WordForm><Category>Иг</Category><Grammems>вн</Grammems></Element>
  </Pattern>
<TrasformationFormula>ГДЕ #3 [что] #2 [.]</TrasformationFormula>
</Phrase>

<Phrase>
  <TestPhrase>Как стать звездой</TestPhrase>
  <Pattern>  
    <Element><WordForm>как</WordForm><Category></Category><Grammems></Grammems></Element>
    <Element><WordForm></WordForm><Category>ИНФИНИТИВ</Category><Grammems></Grammems></Element>
    <Element><WordForm></WordForm><Category>С</Category><Grammems>тв</Grammems></Element>
  </Pattern>
  <TrasformationFormula>#КАК #3l [кем] #2 [.]</TrasformationFormula>
</Phrase>


<Phrase>
  <TestPhrase>Обновите пожалуйста Молдову</TestPhrase>
  <Pattern>
    <Element><WordForm></WordForm><Category>Г</Category><Grammems>пвл</Grammems></Element>
    <Element><WordForm>пожалуйста</WordForm><Category></Category><Grammems></Grammems></Element>
    <Element><WordForm></WordForm><Category>Иг</Category><Grammems>вн</Grammems></Element>
  </Pattern>
  <TrasformationFormula>#3 [что] #1 #2 [.]</TrasformationFormula>
</Phrase>


<!--2 -->
<Phrase>
  <TestPhrase>где армения?</TestPhrase>
  <Pattern>
    <Element><WordForm>где</WordForm><Category></Category><Grammems></Grammems></Element>
    <Element><WordForm></WordForm><Category>Иг</Category><Grammems>им</Grammems></Element>
  </Pattern>
  <TrasformationFormula>#2 [кто] ГДЕ [.]</TrasformationFormula>
</Phrase>

<Phrase>
  <TestPhrase>кто автор?</TestPhrase>
  <Pattern>
    <Element><WordForm>кто</WordForm><Category></Category><Grammems></Grammems></Element>
    <Element><WordForm></WordForm><Category>Иг</Category><Grammems>им</Grammems></Element>
  </Pattern>
  <TrasformationFormula>#2 [кто] КТО [.]</TrasformationFormula>
</Phrase>

<Phrase>
  <TestPhrase>что такое энциклопедия</TestPhrase>
  <Pattern>
    <Element><WordForm>что</WordForm><Category></Category><Grammems></Grammems></Element>
    <Element><WordForm>такое</WordForm><Category></Category><Grammems></Grammems></Element>
    <Element><WordForm></WordForm><Category>Иг</Category><Grammems>им</Grammems></Element>
  </Pattern>
  <TrasformationFormula>#3 [кто] что-такое [.]</TrasformationFormula>
</Phrase>


<Phrase>
  <TestPhrase>Как играть</TestPhrase>
  <Pattern>
    <Element><WordForm></WordForm><Category>Н</Category><Grammems>вопр</Grammems></Element>
    <Element><WordForm></WordForm><Category>ИНФИНИТИВ</Category><Grammems></Grammems></Element>
  </Pattern>
  <TrasformationFormula>#1 #2 [.]</TrasformationFormula>
</Phrase>

<Phrase>
  <TestPhrase>Как устанавливать новые карты</TestPhrase>
  <Pattern>
    <Element><WordForm></WordForm><Category>Н</Category><Grammems>вопр</Grammems></Element>
    <Element><WordForm></WordForm><Category>ИНФИНИТИВ</Category><Grammems></Grammems></Element>
    <Element><WordForm></WordForm><Category>Иг</Category><Grammems>вн</Grammems></Element>
  </Pattern>
  <TrasformationFormula>#1 #3 [что] #2 [.]</TrasformationFormula>
</Phrase>

<Phrase>
  <TestPhrase>ты дурак</TestPhrase>
  <Pattern>
    <Element><WordForm>ты</WordForm><Category></Category><Grammems></Grammems></Element>
    <Element><WordForm></WordForm><Category>Иг</Category><Grammems>им</Grammems></Element>
  </Pattern>
  <TrasformationFormula>ТЫ [кто] #2 [.]</TrasformationFormula>
</Phrase>

<Phrase>
  <TestPhrase>я гений</TestPhrase>
  <Pattern>
    <Element><WordForm>я</WordForm><Category></Category><Grammems></Grammems></Element>
    <Element><WordForm></WordForm><Category>Иг</Category><Grammems>им</Grammems></Element>
  </Pattern>
  <TrasformationFormula>Я [кто] #2 [.]</TrasformationFormula>
</Phrase>

<Phrase>
  <TestPhrase>вы кто</TestPhrase>
  <Pattern>
    <Element><WordForm>вы</WordForm><Category></Category><Grammems></Grammems></Element>
    <Element><WordForm>кто</WordForm><Category></Category><Grammems></Grammems></Element>
  </Pattern>
  <TrasformationFormula>ВЫ [кто] КТО [.]</TrasformationFormula>
</Phrase>

<Phrase>
  <TestPhrase>кто вы</TestPhrase>
  <Pattern>
    <Element><WordForm>кто</WordForm><Category></Category><Grammems></Grammems></Element>
    <Element><WordForm>вы</WordForm><Category></Category><Grammems></Grammems></Element>
  </Pattern>
  <TrasformationFormula>ВЫ [кто] КТО [.]</TrasformationFormula>
</Phrase>

<Phrase>
  <TestPhrase>ты кто</TestPhrase>
  <Pattern>
    <Element><WordForm>вы</WordForm><Category></Category><Grammems></Grammems></Element>
    <Element><WordForm>кто</WordForm><Category></Category><Grammems></Grammems></Element>
  </Pattern>
  <TrasformationFormula>ТЫ [кто] КТО [.]</TrasformationFormula>
</Phrase>

<Phrase>
  <TestPhrase>кто ты</TestPhrase>
  <Pattern>
    <Element><WordForm>кто</WordForm><Category></Category><Grammems></Grammems></Element>
    <Element><WordForm>ты</WordForm><Category></Category><Grammems></Grammems></Element>
  </Pattern>
  <TrasformationFormula>ТЫ [кто] КТО [.]</TrasformationFormula>
</Phrase>


</Grammar>  